臺灣臺南地方法院刑事判決　　　　　　　　　　　　　九十三年度易字第三五一號
　　公　訴　人　臺灣台南地方法院檢察署檢察官
　　被　　　告　丙○
右列被告因竊盜案件，經檢察官提起公訴（九十二年度偵字第一三五二二號），本院
合議庭裁定由受命法官獨任進行簡式審判程序，判決如左：
    主  文
丙○竊盜，處有期徒刑肆月；又於夜間侵入住宅竊盜，處有期徒刑捌月。應執行有期
徒刑拾月。
    事  實
一、丙○曾於民國九十二年七月九日，侵入王施雲位於台南縣大內鄉環湖村四三號住
    處，竊取王施雲所有車號ＫＧ九─四五０號機車及鑰匙乙付，經本院於九十三年
    一月二十六日以九十二年度易字第一一０二號判處有期徒刑三月，業於九十三年
    二月二十九日執行完畢。詎丙○到案自首接受裁判後，竟仍不知悔改，復分別臨
    時起意，基於意圖為自己不法所有而竊取他人財物之犯意，先後於：
(一)、九十二年九月二十五日上午六時許，前往其繼父甲○○之父張基德位於台南縣
      白河鎮庄內里客庄內八一號住處客廳，欲探訪張基德，適張基德因事外出，因
      見張基德所有車號ＱＳ六─五二０號輕型機車之鑰匙，放置於客廳桌上，即趁
      四下無人之際，竊取該上開車鑰匙，用以竊取張基德停放於上址門外之上開機
      車一部，得手後供已代步使用。
(二)、九十二年十月十日凌晨二時三十分許，騎乘上開竊得之車號ＱＳ六─五二０輕
      型機車，至台南縣大內鄉環湖村環湖八一之一號乙○○之住所兼營雜貨店，以
      徒手將鐵捲門扳開方式，侵入其內，竊取乙○○所有之香菸三包、科學麵壹包
      及飲料一罐，得手後，將之放置於衣服口袋內，正欲離去之際，適為乙○○所
      發現，丙○旋即徒步向外逃逸，而將上開竊得之機車遺留於現場，並經警循線
      查獲。
二、案經臺南縣警察局善化分局報請台灣台南地方法院檢察署檢察官偵查起訴。
    理  由
一、右揭事實，業據被告丙○於審理中坦承不諱，核與證人即被告之繼父甲○○於警
    訊中證述情節及被害人乙○○於偵查中指訴情節均相符，並有受理報案證明單、
    車輛竊盜資料個別查詢報表各乙份、甲○○立具之贓物認領保管收據乙紙、現場
    照片及衣物照片共十幀等在卷可佐，罪證明確，被告犯行堪以認定。
三、核被告所為，竊取被害人張基德機車部份，係犯刑法第三百二十條第一項之普通
    竊盜罪；於夜間侵入住宅竊取被害人乙○○所有之香菸、飲料等物部份，係犯刑
    法第三百二十一條第一項第一款之夜間侵入住宅竊盜罪。其犯上開二罪，均係臨
    時起意所為，業據被告於審理中供明在卷，故犯意各別，行為互殊，應予分論併
    罰。又被告雖前於九十二年七月九日因犯竊盜罪，經本院於九十三年一月二十六
    日以九十二年度易字第一一０二號判處有期徒刑三月，業於九十三年二月二十九
    日執行完畢，有台灣高等法院被告全國前案紀錄表乙紙附卷足憑，然查本案上開
    二件竊盜犯行，皆係被告於前案自首而接受裁判後另行起意所為，亦據被告於審
    理中供明在卷，足見本案並非其基於概括犯意所為，與該案自無連續犯之裁判上
    一罪關係可言，為該案既判力所不及，本案自得另予審究，並此敘明。爰審酌被
    告甫犯竊盜案自首後，竟仍不知悔改，年輕力壯，不思以正當途徑取得財物，復
    犯本件二次竊盜罪，侵害被害人之財產監督權，惟所得財物價值非高，犯罪生危
    害非重大，審理中後坦承犯行，態度良好等情狀，分別量處如主文示之刑，並定
    其應執行刑，以示懲儆。
四、台灣台南地方法院檢察署九十二年偵字第一三五二二號併辦意旨略以：有被告丙
    ○意圖為自己不法之所有，於民國九十三年三月三十日晚間九時許，在台南縣白
    河鎮○○路夜市旁，因見呂春綢所有車號ＩＸＯ─八四六號重型機車之鑰匙遺留
    於車上，遂興起貪念，徒手將該車發動竊走，供作平日代步使用。嗣丙○於九十
    三年四月二日晚間八時三十分許，在台南縣白河鎮○○○○○路生活館」前，將
    該車借予不知情之田旻峻使用，而經警於九十三年四月三日凌晨一時三十分許，
    在「總動員網路生活館」前查獲該車，始輾轉查悉上情，因認被告所涉該竊盜犯
    行與本件有連續犯之裁判上一罪關係，請予併辦等語；台灣高雄地方法院檢察署
    九十三年度速偵字第五五九號併辦意旨略以：被告丙○又承前開竊盜犯意聯絡，
    於九十三年五月十九日一時三十分許，在高雄市前金區○○○路二五四號二樓「
    戲骨網咖」十五號包廂內，趁機竊取鄭嵐馨所有皮包壹個（內有王志賢之國民身
    份證、汽、機車駕照、彰化銀行金融卡、郵局提款卡等物），欲離去時，為鄭嵐
    馨發覺報警查獲，因認被告所涉該竊盜犯行亦與本件有連續犯之裁判上一罪關係
    ，請予併辦等語。惟查上開二案均係被告於本案犯罪後係另行起意所犯，亦據其
    於審理中供明在卷，與本件自均無連續犯之裁判上一罪關係，無從併辦，皆應予
    退回，併此敘明。
三、據上論斷，應依刑事訴訟法第二百七十三條之一第一項、第二百九十九條第一項
    前段，刑法第三百二十一條第一項第一款、第三百二十條第一項、第五十一條第
    五款，罰金罰鍰提高標準條例第一條前段，判決如主文。
中      華      民      國    九十三      年    七    月    二十二    日
                              臺灣臺南地方法院刑事第一庭
                                    法  官   柯顯卿
右正本證明與原本無異。
如不服本判決，應於判決送達後十日內向本院提出上訴狀( 應附繕本 )。
                                    書記官   許悉愛
中      華      民      國      九十三      年    七    月    二十三    日
附錄所犯法條：
刑法第三百二十一條第一項第一款
犯竊盜罪而有左列情形之一者，處六月以上、五年以下有期徒刑：
一、於夜間侵入住宅或有人居住之建築物、船艦或隱匿其內而犯之者。
刑法第三百二十條第一項：
  意圖為自己或第三人不法之所有，而竊取他人之動產者，為竊盜罪，處五年以下有
  期徒刑、拘役或五百元以下罰金。
